臺灣士林地方法院刑事判決　　　　　　 95年度交易字第175號
公　訴　人　臺灣士林地方法院檢察署檢察官
被　　　告　乙○○
選任辯護人　陳秀卿律師
上列被告因過失致死案件，經檢察官提起公訴（94年度偵字第93
32號），本院判決如下：
    主  文
乙○○因過失致人於死，處有期徒刑陸月，如易科罰金，以銀元
參佰元折算壹日。
    事  實
一、乙○○於民國94年9 月4 日凌晨1 時40分許，駕駛車號8T-7
    775 號自用小客車，沿台北市○○區○○路由北往南方向行
    駛，行至行愛路與行忠路交岔口處時，本應注意於行愛路設
    有閃光黃燈號誌，而閃光黃燈表示「警告」，車輛應減速接
    近，注意安全，小心通過，並應注意車前狀況，隨時採取必
    要之安全措施，以避免危險之發生，而依當時天候晴朗、夜
    間有照明、路面乾燥、無缺陷、無障礙物、視距良好等外界
    客觀情狀，亦無不能注意之情事，竟疏未注意小心駕駛及前
    方行忠路上有林毅成騎乘車號BFL-878 號機車，自其左側往
    右側沿行忠路欲穿越行愛路之路況，仍貿然前行。適林毅成
    亦疏未注意行忠路上設有閃光紅燈號誌，其為支線道車，應
    減速接近，先停止於交岔路口前，讓行愛路上之來車優先通
    行後，認為安全時方得續行等規定，而未讓乙○○駕駛之自
    用小客車先行，即逕自穿越行愛路。雙方彼此避讓不及，乙○○所駕駛自用小客車前方保險桿遂撞及林毅成所騎機車右
    側車身，致林毅成因此人車倒地，受有顱內出血之傷害，於
    送醫途中，因傷勢過重不治死亡。車禍發生後，乙○○留於
    現場向嗣趕至現場處理尚不知肇事者為何人之警員戊○○，
    自承其係肇事者而自首。
二、案經被害人林毅成之母丁○○訴由及臺北市政府警察局內湖
    分局報告臺灣士林地方法院檢察署檢察官相驗後偵查起訴。
    理  由
一、證據能力
  (一)按被告以外之人於審判外之言詞或書面陳述，除法律有規定
    者外，不得作為證據，刑事訴訟法第159條第1項固有明定。
    惟被告以外之人於審判外之陳述，雖不符同法第159條之1至
    之4 規定，但經當事人於審判程序同意作為證據，法院審酌
    該言詞陳述或書面作成時之情況，認為適當者，亦得為證據
    ，且當事人、辯護人於法院調查證據時，知有第159條第1項
    不得為證據之情形，而未於言詞辯論終結前聲明異議者，視
    為有前項之同意，同法第159條之5規定甚明。
  (二)查證人甲○○、高亞歆於警詢及偵查中之證述、證人丙○○
    於警詢之證述，固均屬審判外之陳述，且與刑事訴訟法第15
    9 條之3 規定不符，惟被告、辯護人就前開審判外之陳述，
    於本院準備程序時，表示同意於審判程序作為證據，本院審
    酌各該證人與被告均無怨隙仇恨，其等作成警詢或偵查供述
    之情況，核無違法取證或證據證明力明顯過低之瑕疵，亦認
    以之作為證據，乃屬適當，揆諸上開說明，前揭證人於審判
    外之陳述，均得作為認定被告犯罪之證據。
二、訊據被告乙○○固坦承於前揭時地駕駛8T-7775 號自用小客
    車，與林毅成騎乘之BFL —878 號機車發生擦撞肇事，致林
    毅成人車倒地傷重不治死亡等事實不諱，惟矢口否認有何過
    失致死犯行，辯稱：伊駕車行經該處路口時時速為每小時10
    至20公里，已減速慢行，有注意路口無其他車輛，是因被害
    人林毅成闖閃光紅燈未停，未減速反加速通過路口，且被害
    人血液酒精濃度經檢測為6MG/DL（即0.006 ﹪），顯見被害
    人酒後駕車，而且伊是幹道車，被害人未讓伊先行，才會肇
    事，本件車禍是被害人之過失，伊沒有過失等語。辯護人為
    被告辯護稱：行忠路與行愛路口即全國加油站對面，是一塊
    高地之報廢車停車場，是一個會妨礙交通視線之死角，並非
    如告訴人所稱被告汽車行駛方向左面是一塊空地，又台北市
    車輛行車事故鑑定覆議委員會採信告訴人事後自行繪製之圖
    表以為鑑定依據，而誤認被告駕車有疏忽，令人無法苟同，
    其鑑定報告有重大瑕疵等語。惟查：
  (一)上揭犯罪事實，業據目擊證人丙○○於偵查及本院審理時結
    證稱：「我與死者騎車平行聊天，我們是沿行忠路由東往西
    騎，行經行愛路口，他就騎到我前面，我在他右後方，這個
    路口是閃光號誌，我看到自小客車從右邊突然衝出來，在兩
    車交會時，看到機車有左右晃動的情形，不知是閃躲或是撞
    擊。」「當時林毅成的車子在我的前面，我們在路口的時候
    ，我有看到林毅成的車子有煞車，之後右邊衝出一台車子撞
    到林毅成，林毅成是騎在外側車道，發生車禍前，我與林毅
    成距離有四、五台車的距離，我的車速大約三、四十公里。
    車禍發生之前大約一秒，我有看到被告乙○○的自小客車已
    經到路口，我感覺乙○○的車速比我快。我所說的路口是指
    停止線的位置。林毅成他煞車進去路口後，右邊突然衝出被
    告的車子，我看到林毅成機車燈有亮，車子有晃一下，之後
    被告的車子就擋住我的視線，被告的車子過去之後，事情就
    發生了。林毅成的車子有往我的左邊甩一下。兩車交會的地
    點是在外側車道偏內側，兩車交會的情形為林毅成的車子先
    到我所說兩車交會的地點後，被告的車子才到，被告的車子
    是突然衝出來的，他們兩部車交會應該是汽車的左手邊與機
    車的車尾位置」等語（見相字卷第44背面至45頁正面、本院
    96年1 月25日審判筆錄第3 至9 頁）明確，且有臺北市政府
    警察局內湖分局交通分隊所製作之道路交通事故現場圖、道
    路交通事故調查報告表 (一)、 (二)各1 份、道路交通事故
    補充資料表、交通事故調查筆錄、車禍現場暨車損照片27張
    （見偵查卷第21至24頁、第27至28頁、第42至55頁）附卷可
    稽，又被害人林毅成確因本件車禍受有顱內出血，嗣於送醫
    途中因傷重不治死亡等情，亦經臺灣士林地方法院檢察署檢
    察官督同法醫師相驗屬實，有相驗筆錄、相驗屍體證明書及
    驗斷書在卷可按（見相驗卷第38至43頁、第51頁），此部分
    之事實堪予認定。
  (二)本件被害人林毅成之機車及被告駕駛之小客車，於車禍後，
    經警方勘察檢視及檢察官到場勘驗結果為：被害人林毅成駕
    駛之車號ＢＦＬ－878 重機車右後車身擦撞痕，左前擦撞痕
    ，左後車身撞破，左邊後方護條（邊條）破損，左後鏡、左
    邊葉子板均有擦痕，右側前葉子板（方向燈旁）有擦刮痕，
    車墊下方面板有破裂痕跡，下方護條有黑色擦痕（擦痕距地
    板約80公分）；被告乙○○駕駛之8 Ｔ－7775號自小客車前
    保桿擦撞痕（車牌附近），左前方保險桿整排均有擦痕，車
    牌上亦有刮擦痕，經比對兩車撞擊位置，機車左側後座保險
    桿下方擦痕與汽車保險桿上擦痕吻合，機車右前方車燈旁葉
    子板與汽車右側保險桿擦刮痕吻合等情，有臺北市政府警察
    局內湖分局交通分隊交通事故補充資料表及臺灣士林地方法
    院檢察署檢察官勘驗筆錄各1 份及相關車損照片張在卷可考
    （見相字卷第50頁、偵查卷第22頁、第42頁至49頁、第60頁
    至66頁）。由此勘查結果，應足認被害人林毅成駕駛之重機
    車右側車身與被告乙○○駕駛之自小客車前保險桿發生碰撞
    。
  (三)又查車禍時行忠路、行愛路路口有燈光，視線明亮等情，業
    據證人即員警戊○○於本院證述屬實（見本院96年4 月3 日
    審判筆錄第5 頁），且依前述情形，被告駕車甫自行愛路欲
    駛入上開交岔路口時，其向左觀察之視線先為圍籬、雜草、
    廢棄車輛阻隔，有視線較不清處而無法立即觀察到路口左方
    行忠路來車行駛之情形，被告駕駛小客車於甫駛入該交岔路
    口內時，在無法及早掌握行忠路上左方來車行駛狀況之情形
    下，被告其自應先將其車小心緩慢駛入交岔路口內，再觀察
    行忠路上左方來車之車行狀況，以避免危險之發生。況證人
    即小客車後座乘客甲○○於警詢、偵查時已證稱：行經該路
    口時，遠遠有看到左方有機車車燈，然後我們就慢慢往前開
    ，我有注意到左邊遠遠有機車車燈等語（見偵查卷第10頁、
    第45頁反面），被告於小客車車頭甫駛入岔路口時若確有先
    觀察行忠路上左方來車之狀況，必會發覺被害人騎乘機車自
    左方行忠路駛來，惟被告於交通隊員警詢問時辯稱：其進入
    路口時大約左右看一下，沒有來車云云（見偵查卷第23頁）
    ，以後座之乘客甲○○於小客車進入路口時已目擊左方行忠
    路上有機車駛來之情況觀之，被告其駕車進入路口時應可清
    楚觀察到行忠路左方來車之情形，益見其所稱：其當時有暫
    停，看無車，始慢慢通過路口云云，尚難認係屬事實，難以
    採信。被告顯然未依當時當地之特殊情況而採取上揭之必要
    安全措施，未能清楚觀察其左方車道是否有來車正欲通過同
    一路口，即貿然將其車駛入交岔路口內並直行，是被告未盡
    其注意左方來車之注意義務甚明，被告此部分辯解，不足採
    。
  (四)另由卷附道路交通事故調查報告表、現場圖以觀，行忠路上
    確實設有閃光紅燈號誌，依道路交通標誌標線號誌設置規則
    第211 條第1 項第2 款、第224 條第3 款等規定，表示「停
    車再開」，行忠路為支線道，行駛車輛應減速接近，先停止
    於交岔路口前，讓幹道車優先通行後認為安全時，方得續行
    。據此，足認被害人林毅成騎乘機車行經肇事地點時，未讓
    被告駕駛之自用小客車先行，對事故之發生，亦有過失。然
    車輛行駛至交叉路口處時，支線道車固應讓幹線道車先行，
    惟閃光黃燈之幹線道車亦應注意減速接近，注意安全，小心
    通過，並應注意車前狀況，隨時採取必要之安全措施，此如
    前述。參以卷附道路交通事故現場圖，被告與被害人林毅成
    發生車禍之位置，大約是位於行忠路內、外側車道分道線之
    延伸線與行愛路南往北方向車道交會之岔路口處，車禍後被
    告之小客車停放地點車尾距離行愛路路口（指路沿）約12.1
    公尺，二車碰撞之地點距離行忠路路口（指路沿）大約6.4
    公尺以上，距離行愛路路口（指路沿）大約於6 至8.1 公尺
    間，足見被告駕駛之小客車於進入行愛路與行忠路岔路口後
    大約6 至8.1 公尺處方與被害人之機車發生碰撞，而依前開
    說明，當時被告駕車駛入上開路口時於行進間若有確實觀看
    左方來車，且車速緩慢，其應有相當時間、距離可見到其左
    方行忠路上有機車快速駛來，而非至被害人騎車至其左前方
    4 、5 公尺時，才發覺上情，由此亦可證，被告當時於駕車
    駛入路口內時並未確實觀察其左方有無來車及相關車輛之動
    向，況本件係被告駕駛之小客車前方車頭保險桿撞及機車右
    側車身，顯見被告遲至機車已經通過其前方時，仍無法採取
    避讓措施，顯未注意前方車況一節，益臻明顯。再者，證人
    丙○○於偵查及本院審理時已結證稱：我與死者騎車平行聊
    天，我們是沿行忠路由東往西騎，行經行愛路口，死者騎到
    我前面，我在他右後方，我看到自小客車從右邊突然衝出來
    ，在兩車交會時，看到機車有左右晃動的情形，不知是閃躲
    或是撞擊，兩車交會的地點是在外側車道偏內側，兩車交會
    的情形為林毅成的車子先到我所說兩車交會的地點後，被告
    的車子才到等語（見相字卷第44背面至45頁正面、本院96年
    1 月25日審判筆錄第3 至9 頁），亦與上情相符，堪認證人
    丙○○之上開證述為真，可堪採信。
  (五)至於證人高亞歆固於警局及偵查中證述：我男朋友乙○○駕
    駛小客車載我及朋友甲○○行經行愛路口時，當時車速並不
    是很快（參偵查卷第18、19頁；相驗卷第45頁）。證人甲○○亦於偵查及本院審理時證稱：我們的汽車行經路口有停一
    下，再慢慢開，我感覺汽車有減速，再慢慢加速啟動，加速
    通過路口，加速的速度我個人感覺是二、三十公里左右我們
    有先頓一下，有先看一下有沒有車子再往前，後來再慢慢起
    步，進入路口後車速也是很慢，但是多少我不知道等語（參
    相驗卷第9 、10頁，第45頁反面，第46 頁 正面，本院95年
    1 月25日審判筆錄第10至14頁）。然查單純之不超速，與被
    告是否已盡其注意義務，係屬二事，況本件行經交叉路口，
    本應減速慢行，自不得以其未超越速限，而執為有利於被告
    之認定。
  (六)被告乙○○及選任辯護人雖以前詞置辯，惟查：
  1.查本件車禍發生當時，被告乙○○小客車行駛方向左側即行
    忠路與行愛路間區域土地為文德派出所基地，該區域土地面
    積是以綠色網狀圍籬區隔，網狀圍籬內為雜草叢生之空地，
    部分空地上放置有報廢之車輛、垃圾等物品之事實，有台北
    市政府工務局新建工程處95年6 月22日北市工新工字第0956
    1546600 號函暨檢附之平面圖1 份及施工前後照片共14張在
    卷可稽（見本院卷），並經證人甲○○於本院審理時證述：
    該區域內有雜草、土堆、網狀圍籬明確（見本院96年1 月25
    日審判筆錄第13頁），足見該文德派出所基地於車禍發生當
    時確實設置有網狀圍籬，圍籬內並有報廢之車輛、土堆、雜
    草等物無疑，雖該處於夜間無照明，視線較不清楚，但亦非
    如辯護人所述為視線之死角。
  2.又查，被害人林毅成於車禍後經抽血送法務部法醫研究所檢
    驗，其尿液經以螢光偏極免疫分析法、頂空氣相層析分析法
    及氣相層析質譜分析法檢測結果，含酒精6mg /dl （即0.00
    6 ﹪），未發現含鴉片、安非他命類、鎮靜安眠藥、農藥及
    其他常見毒藥物成分等情，有法務部法醫研究所94年9 月19
    日法醫毒字第0940003830號函1 份在卷足參（見相驗卷第54
    頁），依換算結果，則呼氣之酒精濃度亦僅0.03mg/L，並未
    逾呼氣酒精濃度0.25 mg/L 之一般認定「不得駕車」、「不
    能安全駕駛」之標準，是足認被害人於事發當時，並無酒精
    濃度超過規定標準不得駕車及因服用酒類而達不能安全駕駛
    機車之情事。
  3.辯護人雖辯護陳稱：原鑑定覆議見書內容「伍、肇事分析：
    三、路權歸屬：（二）…依圖示肇事A 車已進入路口達20公
    尺以上，B 車駕駛以其自稱之10至20公里之時速，仍未能即
    時發現，並採取必要之安全措施，仍撞擊A 車之情狀…」，
    所謂「依圖示」竟然是依據告訴人事後自行推理、勘驗、繪
    測之圖表，令人無法信服，鑑定報告有重大瑕疵，而質疑上
    開鑑定覆議意見書內容之正確性，惟經本院依職權向台北市
    政府交通局函查結果，該局函覆稱：有關圖示係指交通警察
    大隊製作之道路交通事故現場圖，A 車已進入路口達20公尺
    以上之計算基準以行忠路東向西停止線西距路緣13.5公尺，
    加上行愛路南向北二線車道各3.2 公尺，合計19.9公尺，另
    行愛路北向南車道寬3.8 公尺，A 車如行駛車道中央，左側
    車身距分向限制線約1 公尺，顯示肇事時A 車已進入路口約
    達20.9公尺，有該局96年1 月4 日北市五字第09536710400
    號函在卷可參，足見辯護人質疑鑑定機關是依告訴人自行製
    作之圖表作為本次覆議鑑定之依據乙節，顯屬無稽，又上開
    鑑定覆議意見書當事人欄已明確記載A 車指被害人林毅成之
    重機車，B 車指被告所駕駛之小客車，雖與道路交通事故現
    場圖上所指之A 車（被告之小客車）、B 車（被害人之重機
    車）不同，然上開鑑定報告及現場圖分屬不同之文書及製作
    人，各該製作人於製作上開文書時分別引用不同之代號標示
    機車、小客車，究竟有何不妥、違誤之處？實未見辯護人說
    明，況且鑑定機關已說明認定A 車（指被害人駕駛之機車）
    進入路口約達20.9公尺之依據，為行忠路東向西方向停止線
    起算至A 車行駛至被告車道中間發生碰撞間距離（即停止線
    至路緣13.5＋行愛路2 線車道距離3.2 ×2 ＋機車進入被告
    車道之距離約1 公尺），又與道路交通事故現場圖上繪製之
    路況、標線距離相符，堪信為真實，辯護人指摘原鑑定意見
    有嚴重違誤，已有誤會，自不足採信。
  (七)按汽車行駛至交岔路口，其行進、轉彎應遵守燈光號誌之指
    示；而閃光黃燈表示「警告」，車輛應減速接近，注意安全
    ，小心通過；又駕駛人應注意車前狀況，隨時採取必要之安
    全措施，道路交通標誌標線號誌設置規則第二百十一條第一
    項第一款、道路交通安全規則第九十四條第三項、第一百零
    二條第一項第一款前段定有明文。被告身為汽車駕駛人，自
    應注意遵守此等規定，以避免危險之發生，而依卷附道路交
    通事故調查報告表及現場照片所示所載，事故當時天候晴朗
    、夜間有照明、路面乾燥、無缺陷、無障礙物、視距良好等
    外界客觀情狀，並無不能注意之情事，被告於駕駛自小客車
    行經設有閃光黃燈號誌之交岔路口時，即應減速慢行，隨時
    注意路口有無行人及來車，竟疏未注意小心通過，及注意左
    側行忠路上適有林毅成騎乘機車由東往西進入交岔路口之車
    前狀況，即貿然前行，以致近距離始發現被害人騎乘機車從
    左方駛來，欲緊急煞停已然不及，則被告應有過失甚明；另
    經台北市政府交通局車輛行車事故覆議鑑定委員會覆議結果
    ，亦認：被害人林毅成駕駛重機車行經閃光紅燈號誌路口，
    支道車未讓幹道車先行，為肇事主因；被告駕車行經閃光黃
    燈號誌岔路口，有行駛疏忽之情事，為肇事次因，此有臺北
    市政府交通局95年1 月16日北市交五字第0943589 9300號函
    所檢附臺北市車輛行車事故鑑定覆議委員會鑑定覆議意見書
    1 份在卷足佐（見偵查卷第112 至114 頁）。且其過失駕駛
    行為與被害人之死亡間，具有相當因果關係。
  (八)至於被害人林毅成未注意行忠路上設有閃光紅燈號誌，依道
    路交通標誌標線號誌設置規則第二百十一條第一項第二款規
    定，係表示「停車再開」，應減速接近，先停止於岔路口前
    讓幹道車輛優先通行，而未遵守上開號誌指示，仍以時速約
    40 、50 公里之速度，騎車通過該處路口，就本件事故發生
    同有過失。然刑法上並無過失相抵原則之適用，是故，尚難
    以林毅成騎乘機車亦有過失一節，解免被告之過失刑責，併
    予敘明。
  (九)綜上所述，被告所辯均不足採，本案事證明確，被告犯行堪
    以認定，應依法論科。
三、論罪科刑部分：
  (一)核被告乙○○所為，係犯刑法第276 條第1 項之過失致人於
    死罪。惟被告行為後，刑法於94年2 月2 日修正公布，於95
    年7 月1 日施行。按行為後法律有變更者，適用行為時之法
    律，但行為後之法律有利於行為人者，適用最有利於行為人
    之法律，現行刑法第2 條第1 項訂有明文。刑法第276 條第
    1 項之過失致死罪，法定刑得科銀元2 千元以下罰金，據修
    正後刑法施行法增訂第1 條之1 ：「中華民國94年1 月7 日
    刑法修正施行後，刑法分則編所定罰金之貨幣單位為新臺幣
    。94年1 月7 日刑法修正時，刑法分則編未修正之條文定有
    罰金者，自94年1 月7 日刑法修正施行後，就其所定數額提
    高為30倍。但72年6 月26日至94年1 月7 日新增或修正之條
    文，就其所定數額提高為3 倍」及刑法第33條第5 款修正為
    ：「主刑之種類如下：五、罰金：新臺幣1 千元以上，以百
    元計算之」等規定，是依修正後之法律，刑法第276 條第1
    項之過失致死罪所得科處之罰金刑最高為新臺幣6 萬元、最
    低為新臺幣1 千元；然依被告行為時之刑罰法律，即罰金罰
    鍰提高標準條例第1 條前段規定之提高倍數10倍及刑法第33
    條第5 款規定之罰金最低額1 元計算，該罪之罰金刑最高為
    銀元2 萬元，最低額為銀元1 元，若換算為新臺幣，最高額
    雖與新法同為新臺幣6 萬元，然最低額僅為新臺幣3 元。因
    此，比較上述修正前、後之刑罰法律，自以被告行為時關於
    科處罰金刑之法律較有利於被告。
  (二)又查被告於上開肇事後，在有偵查犯罪職權之公務員查知其
    為犯人前，在場主動向接獲報案前來處理之臺北市政府警察
    局內湖分局警員戊○○坦承肇事，自首而接受裁判乙節，除
    經被告供明之外，並有臺北市○○○○○道路交通事故肇事
    人自首情形紀錄表在卷可憑（見偵查卷第30頁），被告之行
    為合乎自首之要件，惟查被告行為後，刑法第62條亦於民國
    95年5 月17日修正公佈，並自同年7 月1 日起施行，原規定
    ：「對於未發覺之罪自首而受裁判者，減輕其刑。但有特別
    規定者，依其規定」。修正為「對於未發覺之罪自首而受裁
    判者，得減輕其刑。但有特別規定者，依其規定」，係屬刑
    法第2 條第1 項規定之「法律變更」，比較新舊法結果，自
    應適用較有利於被告之舊法減輕其刑。
  (三)爰審酌被告無前科，有臺灣高等法院被告前案紀錄表1 份在
    卷可考，素行尚可，其本案過失係因行車未注意車前狀況，
    減速慢行，雖應負肇事責任，惟被害人林毅成騎車行駛支線
    道，未讓被告之幹道車先行，本身應負較重之過失責任，被
    害人林毅成因本件車禍死亡，被告犯後否認犯行，迄今未與
    被害人家屬達成和解，暨檢察官請求量處被告有期徒刑10月
    以上，顯然過重等一切情狀，量處被告如主文所示之刑。
  (四)按易刑處分，即易科罰金之折算標準、易服勞役之折算標準
    及期限，於新法施行後，均應為新舊法律之比較適用（最高
    法院95年度第八次刑事庭會議決議三(二)參照）。查：被告係
    於95年7 月1 日以前，觸犯刑法第276 條第1 項之過失致死
    罪，並經本院判處如主文所示之有期徒刑6 月在案；惟其行
    為後，刑法第41條規定業於94年1 月7 日經三讀修正，於94
    年2 月2 日經總統公布，並自95年7 月1 日起開始施行。茲
    依修正前刑法第41條第1 項前段規定：「犯最重本刑為五年
    以下有期徒刑以下之刑之罪，而受六個月以下有期徒刑或拘
    役之宣告，因身體、教育、職業、家庭之關係或其他正當事
    由，執行顯有困難者，得以一元以上三元以下折算一日，易
    科罰金」，暨修正前罰金罰鍰提高標準條例第2 條前段規定
    （業因配合刑法修正而經公告刪除）：「依刑法第四十一條
    易科罰金或第四十二條第二項易服勞役者，均就其原定數額
    提高為一百倍折算一日」，被告行為時之易科罰金折算標準
    ，本應以銀元300 元折算1 日，經以現行法規所定貨幣單位
    折算新臺幣條例第二條規定之折算比例，換算其單位幣值為
    新臺幣，即應以新臺幣900 元折算1 日。較之95年7 月1 日
    修正施行之刑法第41條第1 項前段規定：「犯最重本刑為五
    年以下有期徒刑以下之刑之罪，而受六個月以下有期徒刑或
    拘役之宣告者，得以新臺幣一千元、二千元或三千元折算一
    日，易科罰金」，修正前之折算標準顯然較有利於被告，按
    諸首開說明，本件自應適用修正前刑法第41條第1 項前段暨
    修正前罰金罰鍰提高標準條例第2 條規定，諭知如主文所示
    之易科罰金折算標準。
據上論斷，應依刑事訴訟法第299 條第1 項前段，刑法第2 條第
1 項前段、第276 條第1 項、修正前刑法第62條前段、第41條第
1 項前段，刑法施行法第1 條之1，修正前罰金罰鍰提高標準條
例第2 條，判決如主文。
本案經檢察官方祥鴻到庭執行職務。
中　　華　　民　　國　　96　　年　　4 　　月　　17　　日
                  刑事第五庭審判長法  官  周政達
                                  法  官  周群翔
                                  法  官  汪梅芬
以上正本證明與原本無異。
如不服本判決，應於判決送達後10日內，向本院提出上訴狀。
                                  書記官  張馨尹
中　　華　　民　　國　　96　　年　　4 　　月　　17　　日
